臺灣基隆地方法院刑事判決　　　　　　　 94年度易字第466號
公　訴　人　臺灣基隆地方法院檢察署檢察官
被　　　告　甲　○
上列被告因違反毒品危害防制條例案件，經檢察官提起公訴（94
年度毒偵字第2443號），被告為有罪之陳述，本院合議庭裁定由
受命法官獨任以簡式審判程序進行審理，並判決如下：
    主  文
甲○連續施用第二級毒品，累犯，處有期徒刑肆月，如易科罰金
，以佰元折算壹日。
    事  實
一、甲○前因施用毒品案件，經觀察、勒戒後，認無繼續施用毒
    品之傾向，由臺灣基隆地方法院檢察署檢察官於民國90年9
    月24日，以90年度毒偵字第1415號為不起訴處分確定，並於
    90年9 月27日執行完畢釋放。復因施用毒品案件，經觀察、
    勒戒後，認有繼續施用毒品之傾向，改送強制戒治（92年12
    月16日停止戒治付保護管束，原訂於93年4 月29日保護管束
    期滿，嗣於93年1月9日，因毒品危害防制條例修正而免除戒
    治，非屬執行完畢釋放），並經上開檢察署檢察官提起公訴
    ，本院於92年6月30日，以92年度訴字第227號判決分別判處
    有期徒刑7月、3月、應執行有期徒刑8月確定，甫於94年4月
    20日執行完畢。
二、甲○不思戒除毒癮，猶基於施用第二級毒品安非他命之概括
    犯意，先後於94年9月2日傍晚、同年月6日晚間6時40分許，
    在基隆市○○○路6號3樓友人李國樑之住處，以將安非他命
    置入玻璃管內加熱燃燒產生煙霧而吸食之方式，連續施用二
    次。為警於94年9月6 日晚間7時30分許，在上址查獲。經警
    採集其尿液送驗，結果呈甲基安非他命陽性反應，而悉上情
    。
三、案經基隆市警察局第二分局報告臺灣基隆地方法院檢察署檢
    察官偵查起訴。
    理  由
壹、程序事項
    查本件被告甲○所犯者非為死刑、無期徒刑、最輕本刑為3
    年以上有期徒刑之罪或高等法院管轄第一審案件，其於準備
    程序進行中，先就被訴事實為有罪之陳述，經告知其簡式審
    判程序之旨，並聽取公訴人、被告之意見後，本院業已依刑
    事訴訟法第273條之1第1 項之規定，裁定由受命法官獨任以
    簡式審判程序進行本案之審理。
貳、實體事項
一、前揭事實業據被告於本院審理時坦承不諱。而被告為警查獲
    後所採集之尿液檢體，經送請檢驗，結果呈甲基安非他命陽
    性反應，有臺灣尖端先進生技醫藥股份有限公司94年9 月16
    日濫用藥物檢驗報告附卷可稽，足見被告自白施用第二級毒
    品安非他命之情節，與事實相符，應可採信。又被告前因施
    用毒品案件，經觀察、勒戒後，認無繼續施用毒品之傾向，
    由臺灣基隆地方法院檢察署檢察官於90年9 月24日，以90年
    度毒偵字第1415號為不起訴處分確定，並於90年9 月27日執
    行完畢釋放等情，亦有臺灣高等法院被告前案紀錄表、前揭
    不起訴處分書附卷足佐。至被告嗣再因施用毒品案件，經觀
    察、勒戒後，認有繼續施用毒品之傾向，經送強制戒治，92
    年12月16日停止戒治付保護管束，原訂於93年4 月29日保護
    管束期滿，嗣於93年1月9日，因毒品危害防制條例修正而免
    除戒治，相關療程顯未完成，該部分非屬毒品危害防制條例
    第23條第2 項所稱之「執行完畢釋放」，特此說明。綜上所
    陳，本案事證明確，被告於觀察、勒戒執行完畢後，5 年以
    內再犯施用毒品之犯行，堪可認定，應依法論科。
二、論罪科刑：
    (一)查安非他命係毒品危害防制條例所列管之第二級毒品，
        此為該條例第2條第2項第2 款所明定；又犯毒品危害防
        制條例第10條施用毒品之罪者，檢察官應聲請法院裁定
        ，令被告入勒戒處所觀察、勒戒，經觀察、勒戒後，無
        繼續施用毒品之傾向者，應即釋放，並由檢察官為不起
        訴處分，有繼續施用毒品之傾向者，則由檢察官先聲請
        法院裁定令入戒治處所施以強制戒治，俟強制戒治期滿
        ，再行釋放，並由檢察官為不起訴處分；而依前開規定
        觀察勒戒或強制戒治執行完畢釋放後，5 年內再犯施用
        毒品之罪者，檢察官應依法追訴，毒品危害防制條例第
        20條第1項、第2項、第23條第2項分別定有明文。
    (二)核被告於觀察、勒戒執行完畢後，5 年以內再犯施用第
        二級毒品安非他命之行為，係犯毒品危害防制條例第10
        條第2 項之施用第二級毒品罪。被告持有第二級毒品安
        非他命之低度行為，應為施用毒品之高度行為所吸收，
        不另論罪。被告前後二次施用第二級毒品安非他命之犯
        行，時間緊接，所犯係構成要件相同之罪名，顯係基於
        概括犯意而反覆為之，為連續犯，應依刑法第56條之規
        定，論以一罪，並依法加重其刑。公訴人雖僅就被告於
        94年9月2日傍晚施用第二級毒品安非他命之犯行提起公
        訴，然未據起訴部分與已起訴部分既有如前述連續犯之
        裁判上一罪關係，應為起訴效力所及，本院依法併予審
        理。查被告前曾受如事實欄所載有期徒刑之執行，此有
        臺灣高等法院被告前案紀錄表附卷可考，其於有期徒刑
        執行完畢後5 年以內，再犯本件最重本刑為有期徒刑以
        上之刑之罪，為累犯，應遞予加重其刑。本院審酌被告
        犯罪之動機、吸食頻率僅二次、曾有施用毒品之前科仍
        不知戒除，惟犯罪後坦承犯行，且所犯之施用毒品犯行
        乃戕害自己身心健康，並未危及他人等一切情狀，量處
        如主文所示之刑，併諭知易科罰金之折算標準。
據上論斷，應依刑事訴訟法第273條之1第1項、第299條第1 項前
段，毒品危害防制條例第10條第2 項，刑法第11條前段、第56條
、第47條、第41條第1項前段，罰金罰鍰提高標準條例第2條，判
決如主文。
本案經檢察官乙○○到庭執行職務。
中　　華　　民　　國　　94　　年　　11　　月　　30　　日
                  刑事第五庭法  官　楊皓清
以上正本證明與原本無異。
對於本件判決如有不服，應於收受送達後10日內，向本院提出上
訴書狀，上訴於臺灣高等法院，並按他造當事人之人數附具繕本
。
中　　華　　民　　國　　94　　年　　11　　月　　30　　日
                            書記官　王月娥
附錄論罪法條：
毒品危害防制條例第10條第2項：
施用第二級毒品者，處3年以下有期徒刑。
